【裁判字號】    95,訴,704
【裁判日期】    951018
【裁判案由】    毒品危害防制條例
【裁判全文】
臺灣基隆地方法院刑事判決               95年度訴字第704號
公  訴  人  臺灣基隆地方法院檢察署檢察官
被      告  甲○○
                  （現另案在臺灣基隆監獄基隆分監執行中）
上列被告因違反毒品危害防制條例案件，經檢察官提起公訴（95
年度毒偵字第1569號），被告為有罪之陳述，本院合議庭裁定由
受命法官獨任進行審判，經改依簡式審判程序審理後判決如下︰
    主  文
甲○○施用第一級毒品，累犯，處有期徒刑柒月。扣案之第一級
毒品海洛因（淨重零點壹玖公克）併同難以析離之包裝袋壹只，
沒收銷燬之；又扣案之注射針筒支，均沒收。
    事  實
一、甲○○（原名李茂森）前因施用毒品案件，先後2 次經觀察
    、勒戒後，均認無繼續施用毒品之傾向，由臺灣基隆地方法
    院檢察署檢察官各於民國87年11月21日、88年6 月28日，以
    87年度偵字第4981號、第4983號及88年度偵字第3819、3820
    號、偵緝字第262 號為不起訴處分確定，並分別於87年11月
    22日、88年7 月7 日執行完畢釋放。又因轉讓第二級毒品安
    非他命案件，經本院於89年6 月8 日以88年度訴字第531 號
    判決判處有期徒刑7 月，其不服提起上訴後，經臺灣高等法
    院於89年9 月13日，以89年度上訴字第2461號判決駁回其上
    訴確定。復因施用第二級毒品安非他命案件，經本院裁定送
    強制戒治（91年7 月31日執行期滿），並於88年11月26日以
    88年度基簡字第928 號判決判處有期徒刑3 月確定。該二案
    件嗣經臺灣高等法院裁定合併應執行有期徒刑8 月確定。再
    因施用第一級毒品海洛因及第二級毒品安非他命案件，經本
    院於89年5 月9 日，以89年度訴字第191 號判決判處有期徒
    刑10月、6 月，應執行有期徒刑1 年2 月確定。又因施用第
    一級毒品案件，經本院於90年8 月4 日，以91年度訴緝字第
    4 號判決判處有期徒刑1 年確定。甲○○經接續執行所受上
    開三案件之有期徒刑8 月、1 年2 月及1 年後，於93年3 月
    5 日假釋出監，94年4 月5 日假釋期滿，其假釋未經撤銷，
    未執行之刑以已執行論，而視為執行完畢。再因持有第二級
    毒品案件，經臺灣士林地方法院於94年10月17日，以94年度
    士簡字第630 號判決判處有期徒刑3 月確定，並於94年10月
    17日易科罰金執行完畢。復因施用第一級毒品案件，經臺灣
    高等法院判處有期徒刑7 月確定（現執行中）。
二、甲○○猶不思戒斷毒癮，復基於施用第一級毒品海洛因之犯
    意，於95年8 月2 日上午9 時許，在基隆市○○區○○街5
    之4 號住處，以將第一級毒品海洛因加水注入注射針筒，再
    施打肌肉之方式，施用第一級毒品海洛因1 次。嗣為警於95
    年8 月4 日上午10時30分許，在其上址住處查獲，並扣得第
    一級毒品海洛因（淨重0.19公克）1 包及其所有供施用第一
    級毒品海洛因用之注射針筒3 支，經採集其尿液送驗，結果
    呈嗎啡之陽性反應，始查悉上情。
三、案經基隆市警察局第三分局移送臺灣基隆地方法院檢察署檢
    察官偵查起訴。
    理  由
壹、程序事項
    本件被告甲○○所犯者非為死刑、無期徒刑、最輕本刑為3
    年以上有期徒刑之罪或高等法院管轄第一審案件，其於準備
    程序進行中，先就被訴事實為有罪之陳述，經告知其簡式審
    判程序之旨，並聽取公訴人、被告之意見後，本院業已依刑
    事訴訟法第273 條之1 第1 項之規定，裁定由受命法官獨任
    以簡式審判程序進行本案之審理。
貳、實體事項
一、上開事實，業據被告於警詢、檢察官偵查中及本院審理時坦
    承在卷，且其為警查獲後所採集之尿液經送驗結果，呈嗎啡
    之陽性反應，有昭信科技顧問股份有限公司濫用藥物尿液檢
    體檢驗報告1 紙附卷可稽，此外復有第一級毒品海洛因1 包
    （淨重0.19公克）及注射針筒3 支扣案可佐。又被告前因施
    用毒品案件，先後2 次經觀察、勒戒後，均認無繼續施用毒
    品之傾向，由臺灣基隆地方法院檢察署檢察官各於87年11月
    21日、88年6 月28日，以87年度偵字第4981號、第4983號及
    88年度偵字第3819、3820號、偵緝字第262 號為不起訴處分
    確定，並分別於87年11月22日、88年7 月7 日執行完畢釋放
    。復因施用第二級毒品安非他命案件，經本院裁定送強制戒
    治，於91年7 月31日執行期滿等情，有臺灣高等法院被告前
    案紀錄表附卷足稽。綜上，本案事證明確，被告於強制戒治
    執行完畢後5 年以內，再犯施用毒品之犯行，堪可認定，應
    依法論科
二、核被告施用第一級毒品海洛因之行為，係犯毒品危害防制條
    例第10條第1 項之施用第一級毒品罪。被告持有第一級毒品
    海洛因之低度行為，應為施用毒品之高度行為所吸收，不另
    論罪。又被告前曾受如事實欄所載有期徒刑之執行完畢，此
    有臺灣高等法院被告前案紀錄表附卷可考，其於有期徒刑執
    行完畢後，5 年以內故意再犯本件有期徒刑以上之罪，為累
    犯，應依刑法第47條第1 項加重其刑。爰審酌被告犯罪之動
    機、吸食頻率、曾有施用毒品之前科仍不知戒除，惟犯罪後
    坦承犯行，且所犯之施用毒品犯行乃戕害自己身心健康，並
    未危及他人等一切情狀，量處如主文所示之刑。
三、扣案之白色粉末（淨重0.19公克）1 包內含有第一級毒品海
    洛因成分，有法務部調查局95年9 月2 日調科壹字第095230
    08400 號鑑定通知書1 紙在卷可憑，應併同難以析離之包裝
    袋1 只，依毒品危害防制條例第18條第1 項前段宣告沒收銷
    燬之；又被告供稱扣案之注射針筒3 支係其所有，供施用第
    一級毒品海洛因之用，爰依刑法第38條第1 項第2 款之規定
    宣告沒收。
據上論斷，應依刑事訴訟法第273 條之1 第1 項、第299 條第 1
項前段，毒品危害防制條例第10條第1 項、第18條第1 項前段、
第23條第2 項，刑法第11條、第47條第1 項、第38條第1 項第2
款，判決如主文。
本案經檢察官乙○○到庭執行職務。
中    華    民    國    95    年    10    月    18    日
                  刑事第二庭法  官   劉桂金
以上正本證明與原本無異。
對於本件判決如有不服，應於收受送達後10日內，向本院提出上
訴書狀，上訴於臺灣高等法院，並按他造當事人之人數附具繕本
。
中    華    民    國    95    年    10    月    18    日
                            書記官   鄧順生
附錄論罪法條：
毒品危害防制條例第10條第1項
施用第一級毒品者，處 6 月以上 5 年以下有期徒刑。


司法院資訊處製作；財團法人民間司法改革基金會備份。
